【裁判字號】    90,易,421
【裁判日期】    900604
【裁判案由】    毒品危害防制條例
【裁判全文】
臺灣臺南地方法院刑事判決                            九十年度易字第四二一號
    公  訴  人  臺灣台南地方法院檢察署檢察官
    被      告  甲○○
右列被告因違反毒品危害防制條例案件，經檢察官提起公訴（八十九年度毒偵緝字第
六四○號、九十年度毒偵字第一一八號）及同署移送併辦（九十年度毒偵字第一○八
九號），本院判決如左：
    主  文
甲○○連續施用第二級毒品，累犯，處有期徒刑柒月。扣案之安非他命壹包（驗餘淨
重零點壹陸零肆公克）及殘留有安非他命成份之吸食過濾器壹組、玻璃球管壹個、斜
口吸管壹支、空塑膠袋壹個，均沒收銷燬之；酒精燈壹具，沒收。
    事  實
一、甲○○前於民國八十五年間，因違反麻醉藥品管理條例案件，經本院於八十五年
    五月二十四日判處有期徒刑四月，如易科罰金以三百元折算一日確定，並於同年
    十一月八日繳清罰金執行完畢。甲○○又於八十九年間，因施用第二級毒品案件
    ，經本院以八十九年毒聲字第七八二號裁定送勒戒處所執行觀察、勒戒後，認無
    繼續施用毒品之傾向，於八十九年四月十三日，經台灣台南地方法院檢察署檢察
    官以八十九年度毒偵字第七九四、一○五二號為不起訴處分確定。詎甲○○仍不
    知悔改，明知安非他命係毒品危害防制條例所明定之第二級毒品，不得非法持有
    及施用，竟另行基於施用第二級毒品安非他命之概括犯意，自八十九年四月二十
    二日某時起至八十九年十二月二十三日上午十二時止，在其位於台南縣麻豆鎮北
    勢里太子宅六號住處外空地，以安非他命置於玻璃球管內點火燒烤成煙霧狀吸食
    之方式，連續施用第二級毒品安非他命多次。嗣於八十九年四月二十四日上午十
    時許，為警在台南縣麻豆鎮○○路六號查獲，經警採集其尿液檢體送驗送台南縣
    衛生局檢驗結果，呈甲基安非他命陽性反應，及同年十二月二十三日十六時三十
    分許，在其上開住處為警查獲，並當場扣得安非他命一包（驗餘淨重○‧二二八
    一公克）、殘留有安非他命成份之吸食過濾器一組、玻璃球管一個、斜口吸管一
    支、空塑膠袋一個，及被告所有供施用第二級毒品安非他命所用之酒精燈一具，
    經警先後於八十九年十二月二十三日十八時三十六分、二十時三十分許對其採集
    尿液檢體送台灣檢驗科技股份有限公司（下稱台灣科技公司）、台南市衛生局檢
    驗結果，均呈甲基安非他命陽性反應。嗣經台灣台南地方法院檢察署檢察官聲請
    本院於八十九年六月九日以八十九年度毒聲字第一七二九號裁定送勒戒處所執行
    觀察、勒戒後，認其有繼續施用毒品之傾向，復經本院於九十年一月十六日以九
    十年度毒聲字第七二號裁定令入戒治處所施以強制戒治一年確定在案。
二、案經台南縣警察局麻豆分局及台南市警察局第五分局報請台灣台南地方法院檢察
    署檢察官偵查起訴。
    理  由
一、訊據被告甲○○對於右揭事實不諱，且其先後為警查獲時所採集之尿液檢體，經
    送台南縣衛生局、台灣科技公司、台南市衛生局及憲兵司令部刑事鑑識中心（下
    稱刑技中心）鑑驗結果，均呈甲基安非他命陽性反應，此有台南縣衛生局八十九
    年四月二十七日尿液檢驗成績書、台灣科技公司九十年一月十八日尿液檢驗報告
    、台南市衛生局九十年一月三日（）南市衛驗字第九○○○一五號檢驗成績書
    、刑技中心九十年四月十七日（９０）綱得字第０５００５號鑑驗通知書各一紙
    在卷可稽，而扣案之白色粉末一包及吸食過濾器一組、玻璃球管一個、斜口吸管
    一支、空塑膠袋一個，經送刑技中心鑑驗結果，認該白色粉末一包確係第二級毒
    品安非他命（淨重○‧二二八一公克，取樣○‧○六七七公克（已鑑析用罄），
    餘○‧一六○四公克），而吸食過濾器一組、玻璃球管一個、斜口吸管一支、空
    塑膠袋一個則殘留有安非他命成份，亦有該中心九十年四月九日（９０）綱得字
    第０４６０８號鑑驗通知書一紙在卷可參。又被告前於八十九年間，因施用第二
    級毒品案件，經本院以八十九年毒聲字第七八二號裁定送勒戒處所執行觀察、勒
    戒後，認無繼續施用毒品之傾向，於八十九年四月十三日，經台灣台南地方法院
    檢察署檢察官以八十九年度毒偵字第七九四、一○五二號為不起訴處分確定，此
    有該裁定書及不起訴處分書各一件附卷可稽。其於上開不起訴處分確定後五年內
    再犯本件毒品危害防制條例第十條之罪，復經本院於八十九年六月九日以八十九
    年度毒聲字第一七二九號裁定送勒戒處所執行觀察、勒戒後，認其有繼續施用毒
    品之傾向，再由本院於九十年一月十六日以九十年度毒聲字第七二號裁定令入戒
    治處施以強制戒治一年確定在案，亦有該裁定書各一件附卷可參。本案事證明確
    ，被告犯行堪以認定，自應依法論科。
二、查安非他命依其成癮性、濫用性及對社會危害性之程度，已為毒品危害防制條例
    第二條第二項第二款列為第二級毒品。核被告所為，係犯毒品危害防制條例第十
    條第二項施用第二級毒品罪。被告施用時非法持有第二級毒品安非他命之低度行
    為，為其施用之高度行為所吸收，不另論罪。被告先後多次施用第二級毒品安非
    他命之犯行，時間緊接，方法相同，觸犯犯罪構成要件相同之罪名，顯係基於概
    括犯意反覆實施，為連續犯，依刑法第五十六條連續犯之規定論以一罪，並依法
    加重其刑。又被告有如事實欄所述之科刑及執行紀錄，有卷附臺灣高等法院被告
    全國前案紀錄表可按，其受有期徒刑之執行完畢，五年以內再犯有期徒刑以上之
    罪，為累犯，應依刑法累犯之規定，加重其刑，並依刑法第七十條之規定遞加重
    其刑。至被告於八十九年十二月二十三日十八時三十六分許，為警查獲另行採集
    之尿液檢體，送台灣科技公司檢驗結果，亦呈甲基安非他命陽性反應，業如前述
    ，然被告此部分之犯罪事實與檢察官起訴之犯罪事實，均係被告於八十九年十二
    月二十三日上午十二時許施用第二級毒品安非他命之同一犯行，二者為同一犯罪
    事實，具有實質上一罪之關係，且經檢察官移送併辦，本院自應一併加以審理，
    附此敘明。爰審酌被告施用毒品之犯行，在性質上乃屬對自我身心健康之自戕行
    為，尚未嚴重破壞社會秩序、侵害他人權益，然其前因施用毒品經送觀察、勒戒
    之治療處分後，猶不思戒絕革除惡習，再為本件犯罪，顯未因前所受之觀察勒戒
    處分而記取教訓，及被告犯後坦承犯行等一切情狀，量處如主文所示之刑。又扣
    案之安非他命一包（驗餘淨重○‧一六○四公克）及殘留有安非他命成份之吸食
    過濾器一組、玻璃球管一個、斜口吸管一支、空塑膠袋一個（吸食過濾器一組、
    玻璃球管一個、斜口吸管一支、空塑膠袋一個均無法單獨與殘留之安非他命分離
    ），係屬查獲之毒品，不問屬於犯人與否，應依毒品危害防制條例第十八條第一
    項前段規定宣告沒收銷燬之；另扣案之酒精燈一具，係被告所有且供犯罪所用之
    物，業據被告供明在卷，爰依刑法第三十八條第一項第二款規定宣告沒收。至扣
    案第二級毒品安非他命經送刑技中心取樣○‧○六七七公克鑑驗部分，已鑑析用
    罄滅失，自無庸為沒收銷燬之諭知，併此敘明。
據上論斷，應依刑事訴訟法第二百九十九條第一項前段，毒品危害防制條例第十條第
二項、第十八條第一項前段，刑法第十一條前段、第五十六條、第四十七條、第三十
八條第一項第二款，判決如主文。
本案經檢察官陳明進到庭執行職務
中      華      民      國    九十      年      六      月      四      日
                                  臺灣台南地方法院刑事第四庭
                                      審判長  法  官
                                              法  官
                                              法  官
右正本證明與原本無異。
如不服本判決，應於判決送達後十日內，向本院提出上訴狀。
附錄本案論罪科刑法條：
毒品危害防制條例第十條第二項
施用第二級毒品者，處三年以下有期徒刑。


司法院資訊處製作；財團法人民間司法改革基金會備份。
